【裁判字號】    97,毒抗,263
【裁判日期】    970730
【裁判案由】    聲請觀察、勒戒
【裁判全文】
臺灣高等法院臺南分院刑事裁定         97年度毒抗字第263號
抗  告  人  甲○○
上列抗告人因聲請觀察、勒戒案件，不服臺灣臺南地方法院中華
民國97年6月24日裁定（97年度毒聲字第361號），提起抗告，本
院裁定如下：
    主  文
抗告駁回。
    理  由
一、原裁定以：被告甲○○於民國96年11月12日凌晨2、3時許，
    在臺南市中西區○○○街127號1樓住處，施用第二級毒品甲
    基安非他命1次，為警於同年月13日上午10時許持搜索票搜
    索其臺南市中西區○○○街127號1樓住處，當場查獲安非他
    命1小包（毛重0.6公克）及吸食器一組。經被告於警詢時自
    白不諱，經警採尿送驗結果，亦呈安非他命陽性反應，有詮
    昕科技股份有限公司出具之濫用藥物尿液檢驗報告各1紙附
    卷可稽，爰依毒品危害防制條例第20條第1項，裁定被告送
    勒戒處所觀察、勒戒等語。
二、本件抗告意旨略以：
（一）抗告人於民國96年11月13日上午10時許持搜索票搜索其臺
      南市中西區○○○街127號1樓住處，當場查獲安非他命1
      小包（毛重0.6公克）及吸食器一組。則依毒品危害防制
      條例第23條之1規定，應於被告遭警逮捕後24小時內聲請
      法院裁定觀察、勒戒，並將抗告人移送該管法院訊問，始
      為適法。惟原審竟遲至案發後8個月餘再為本件裁定，於
      法有違。
（二）又抗告人因本案經檢察官聲請羈押獲准，嗣又延長羈押2
      月，合計羈押4月，隨羈押4月期間無法接觸毒品，應可認
      定已無繼續施用毒品之傾向，實已無再施以觀察、勒戒之
      必要。
（三）另依刑法第46條規定，羈押期間可折抵拘束人身自由之保
      安處分，對於觀察、勒戒拘束人身自由之保安處分，應可
      折抵同一犯罪事實之刑期，較為公允。再參以經本案裁定
      羈押，同時觀察勒戒者，可折抵同一犯罪事實之刑期，舉
      重明輕，其未經裁定本案羈押，而於偵審期間為拘束人身
      自由之觀察勒戒期間，若未能折抵同一犯罪事實之刑期，
      亦有違法律之公平原則（法務部96年7月3日法檢字第0960
      802399號函釋意旨同此見解）。是請撤銷原裁定等語。
三、經查：
（一）查本件抗告人係於96年11月12日為警查獲逮捕，嗣後檢察
      官係以其涉犯毒品危害防制條例第4條第1項、第2項之犯
      罪嫌疑重大，有刑事訴訟法第101條第1項第2款、第3款之
      情形，非予羈押顯難進行追訴，有羈押之理由及必要，向
      臺灣臺南地方法院聲請羈押獲准，上開等情有臺灣臺南地
      方法院96年11月12日搜索票、臺灣臺南地方法院97年度偵
      聲字第7號刑事裁定、臺灣高等法院被告前案記錄表在卷
      可稽。抗告人另於警詢時坦承有吸食安非他命之行為，為
      警採尿送驗，結果呈安非他命陽性反應，有詮昕科技股份
      有限公司出具之濫用藥物尿液檢驗報告各1紙附卷可稽。
      檢察官因而認抗告人有施用毒品之犯行，聲請裁定抗告人
      送觀察、勒戒，故抗告人被羈押是因涉犯販賣毒品罪嫌，
      而非因施用第二級毒品，該羈押與觀察勒戒無涉，且羈押
      及延長羈押均經法院裁定，均為合法。抗告人所辯，尚不
      足採。
（三）至抗告意旨稱抗告人羈押期間達4月，其間不可能施用毒
      品，是已無繼續施用毒品之傾向之可能性等語，惟抗告人
      是否確無繼續施用毒品之傾向，當施以觀察、勒戒後始能
      驗斷，而抗告人如確已無繼續施用毒品之傾向者，亦可向
      勒戒處所提出，以明是否真實，是此部分所辯，亦不足採
      。
（四）羈押之日數，無經判決確定之刑期可抵時，如經宣告拘束
      人身自由之保安處分者，得以一日抵保安處分一日。刑法
      第46條第2項雖有明文，惟衡諸該折抵之規定，當限於「
      同一犯罪事實」方可折抵，較為公允，抗告人執以抗告之
      法務部96年7月3日法檢字第0960802399號函釋意旨，亦同
      此見解。準此，抗告人前受羈押處分係因涉犯毒品危害防
      制條例第4條第1項、第2項之販賣毒品罪，已說明如上，
      足徵與本件抗告人因施用第二級毒品而經原審裁定送觀察
      、勒戒，非屬同一犯罪事實，是上開羈押之日數，不得折
      抵本件觀察、勒戒之日數。
四、綜上所述，抗告人有施用第二級毒品之行為，洵堪認定，原
    審裁定將抗告人移送勒戒處所觀察、勒戒，本院核其認事用
    法要無不合。抗告意旨指摘原裁定不當，並無可取，為無理
    由，應予駁回。
五、據上論斷，依刑事訴訟法第412條，裁定如主文。
中    華    民    國    97    年    7     月    30    日
                  刑事第五庭    審判長法  官  楊明章
                                      法  官  顏基典
                                      法  官  楊子莊
以上正本證明與原本無異。
不得再抗告。
                                      書記官  王全龍
中    華    民    國    97    年    7     月    31    日


司法院資訊處製作；財團法人民間司法改革基金會備份。
